【裁判字號】    96,易,2806
【裁判日期】    970229
【裁判案由】    竊盜
【裁判全文】
臺灣板橋地方法院刑事判決              96年度易字第2806號
公  訴  人  臺灣板橋地方法院檢察署檢察官
被      告  甲○○
                  （現另案於臺灣臺北監獄臺北分監執行中)
上列被告因竊盜案件，經檢察官提起公訴（96年度偵字第16259
號），嗣因被告於本院準備程序中就被訴事實為有罪之陳述，本
院告知被告簡式審判程序之旨，並聽取當事人之意見後，由本院
裁定改依簡式審判程序進行，判決如下：
    主  文
甲○○共同攜帶兇器踰越牆垣竊盜，累犯，處有期徒刑柒月，扣
案之鑿釘器壹支，沒收之。又共同攜帶兇器踰越牆垣竊盜未遂，
累犯，處有期徒刑肆月，扣案之活動扳手、鐵剪、鉗子、鑿釘器
各壹支，均沒收之。應執行有期徒刑捌月，扣案之活動扳手、鐵
剪、鉗子、鑿釘器各壹支，均沒收之。
    事  實
一、甲○○前於民國91年間，因贓物案件，經本以91年度易字第
    1314號判處有期徒刑5 月確定，並於92年3 月30日執行完畢
    。詎不知悔改，而與真實姓名年籍不詳綽號「阿祥」之成年
    男子（以下簡稱「阿祥」，已由檢察官另行簽分偵辦）共同
    意圖為自己不法所有，並基於竊盜之犯意聯絡，先於96年6
    月15日14時41分許，在臺北縣土城市○○路720 號，攜帶客
    觀上具有危險性足以傷害人之身體之鑿釘器1 支，踰越牆垣
    後，侵入屋內（侵入建築物部分未據告訴），持鑿釘器破壞
    鋁門窗後，竊取奇菱科技股份有限公司（下稱奇菱公司）所
    有、現為保全人員乙○○管領之鋁門窗20片，得手後旋將上
    開物品變賣，變賣所得平分花用。復與「阿祥」共同意圖為
    自己不法所有，並基於竊盜犯意聯絡，於同年6 月18日14時
    許（起訴書誤載為下午5 時5 分許），共同攜帶持客觀上可
    供兇器使用之活動扳手、鐵剪、鉗子、鑿釘器各1 支（起訴
    書漏載鑿釘器1 支），在上址，以相同之方法，著手拆卸下
    奇菱公司所有、現為乙○○管領之鋁門窗多片，嗣於同日17
    時許，因保全感應器發生警報，為乙○○發覺而報警到場處
    理，甲○○與「阿祥」發現警報器已發出警報而有保全人員
    前來，即趁隙翻牆逃逸，始未竊取得逞，而為警扣得遺留在
    現場之內有甲○○國民身分證暨全民健康保險卡等證件、活
    動扳手、鐵剪、鉗子、鑿釘器各1 支之工具包，經警循線通
    知甲○○到臺北縣政府警察局土城分局頂埔派出所說明案情
    （起訴書誤載為當場查獲），而甲○○除自承該次已被發覺
    之犯行外，並於有偵查權之公務員或機關發覺其為前揭第一
    次竊盜犯嫌前，即向該派出所警員自承犯行，進而接受裁判
    ，始查悉上情。
二、案經臺北縣政府警察局土城分局報請臺灣板橋地方法院檢察
    署檢察官偵查起訴。
    理  由
一、查本件被告甲○○所犯並非死刑、無期徒刑、最輕本刑為三
    年以上有徒刑之罪或高等法院管轄第一審案件，而其於準備
    程序進行中，被告先就被訴事實為有罪之陳述，經法官告知
    簡式審判程序之旨，並聽取公訴人及被告之意見後，本院認
    適宜改依簡式審判程序進行，爰依刑事訴訟法第273 條之1
    第1 項、第284 條之1 規定，以裁定進行簡式審判程序，合
    先敘明。
二、上揭事實，業據被告甲○○於警詢、偵查及本院審理時坦承
    不諱，核與證人乙○○於警詢時及偵查中之證述情節相符，
    復有保全感應器查詢紀錄表1 紙及現場照片14張在卷可證，
    並有活動扳手、鐵剪、鉗子、鑿釘器各1 支扣案可考，被告
    自白核與事實相符。本案事證明確，被告犯行堪予認定。
三、按活動扳手、鐵剪、鉗子、鑿釘器，均為金屬堅硬材質，客
    觀上具有危險性，足以傷害人之身體，均為兇器之一種，被
    告意圖為自己不法之所有，持上揭兇器並踰越牆垣以竊取被
    害人之財物既遂及未遂各1 次，核其所為，係犯刑法第321
    條第1 項第2 、3 款之加重竊盜既遂罪及同條第2 項、第1
    項第2 、3 款之加重竊盜未遂罪。被告與「阿祥」2 人就上
    揭竊盜犯行，均有犯意聯絡及行為分擔，為共同正犯。另被
    告就上開2 次竊盜犯行，犯意各別，行為互殊，應予分論併
    罰。被告已著手於上述第二次竊盜犯罪行為之實行而不遂，
    為未遂犯，爰依刑法第25條第2 項規定減輕其刑。又其於有
    偵查權之公務員或機關發覺其為前揭第一次竊盜犯嫌前，即
    向臺北縣政府警察局土城分局頂埔派出所警員自承犯行，進
    而接受裁判，此有被告及證人乙○○之警詢筆錄在卷可憑，
    合乎自首之要件，依刑法第62條前段規定減輕其刑。查被告
    前於91年間，因贓物案件，經本以91年度易字第1314號判處
    有期徒刑5 月確定，並於92年3 月30日執行完畢，有臺灣高
    等法院被告前案紀錄表在卷可稽，被告於五年內故意再犯有
    期徒刑以上之上開二罪，均應依累犯之規定加重其刑，並各
    依法先加重後減輕之。爰審酌被告有上述前科，品行非佳，
    其犯罪之動機、目的、所用之上揭手段，對被害人所生財產
    上損害程度、犯罪後坦承全部犯行態度尚稱良好等一切情狀
    ，各量處如主文所示之刑，併定應執行之刑，以資懲儆。扣
    案之活動扳手、鐵剪、鉗子、鑿釘器各1 支，雖係供被告與
    「阿祥」犯前揭第二次竊盜未遂犯行所用之物，其中鑿釘器
    亦為供渠等為第一次竊盜犯行所用之物，且為共犯「阿祥」
    所有，業據被告供明在卷，應依刑法第第38條第1 項第2 款
    規定諭知沒收之。
據上論斷，應依刑事訴訟法第273 條之1 第1 項、第299 條第1
項前段，刑法第28條、第321 條第1 項第2 款、第3 款、第2 項
、第25條第2 項、第62條前段、第47條第1 項、第51條第5 款、
第38條第1 項第2 款，判決如主文。
本案經檢察官江祐丞到庭執行職務。
中    華    民    國    97    年    2     月    29    日
                  刑事第十一庭  法  官  林淑婷
以上正本證明與原本無異
如不服本判決，應於送達後十日內，向本院提出上訴狀（上訴書
狀應敘述具體理由）。
                                書記官  林金良
中    華    民    國    97    年    2     月    29    日
附錄本案論罪科刑法條全文：
刑法第321條第1項第2、3款
犯竊盜罪而有左列情形之一者，處6月以上、5年以下有期徒刑：
  二、毀越門扇、牆垣或其他安全設備而犯之者。
  三、攜帶兇器而犯之者。


司法院資訊處製作；財團法人民間司法改革基金會備份。
